臺北高等行政法院裁定
                                     110年度聲字第100號
聲  請  人　郭俊良
相  對  人　新北市政府
代　表　人　侯友宜（市長）
上列聲請人因與相對人新北市政府間聲請假處分事件（本院104
年度全字第99號），聲請法官迴避，本院裁定如下：
    主  文
聲請駁回。
聲請訴訟費用由聲請人負擔。
　　事實及理由
一、按「法官有下列情形之一者，應自行迴避，不得執行職務：
    一、有民事訴訟法第32條第1款至第6款情形之一。二、曾在
    中央或地方機關參與該訴訟事件之行政處分或訴願決定。三
    、曾參與該訴訟事件相牽涉之民刑事裁判。四、曾參與該訴
    訟事件相牽涉之公務員懲戒事件議決。五、曾參與該訴訟事
    件之前審裁判。六、曾參與該訴訟事件再審前之裁判。但其
    迴避以1次為限。」「民事訴訟法第33條至第38條之規定，
    於本節準用之。」行政訴訟法第19條及第20條分別定有明文
    。又「遇有下列各款情形，當事人得聲請法官迴避：……二
    、法官有前條所定以外之情形，足認其執行職務有偏頗之虞
    者。」「（第1項）聲請法官迴避，應舉其原因，向法官所
    屬法院為之。（第2項）前項原因及前條第2項但書之事實，
    應自為聲請之日起，於3日內釋明之。」為民事訴訟法第33
    條第1項第2款、第34條第1項、第2項所明定。再聲請法官迴
    避制度，其目的無非在使該法官不執行職務，若事件業已終
    結，法官已無應執行之職務，自不得再聲請法官迴避（最高
    法院27年抗字第423號民事判例意旨參照）。
二、聲請意旨略以：
  ㈠聲請人前於民國104年5月21日向本院提出定暫時狀態假處分
    保全聲請（104年度全字第49號，下稱該假處分保全聲請）
    ，就其本案訴訟（104年度訴字第82號）所爭執之新北市○
    ○區○○段0000○號土地（下稱系爭土地）是否屬於公共設
    施保留地乙事所關聯之都市計畫案件或都市更新作業請求定
    暫時狀態，以保全聲請人法律上之重大利益免受損害。惟經
    本院以裁定駁回該假處分保全聲請，其駁回所據理由竟將聲
    請人因相對人違法認定系爭土地為公共設施保留地之法律關
    係，致聲請人於相關都市更新過程必受之法律上重大損害之
    事實，以無中生有之方式謂聲請人所爭執之權利在於系爭土
    地之土地增值稅稅額或課徵方式。按聲請人於本案訴訟及該
    假處分保全聲請案之書狀全部內容，均未有該裁定所稱無中
    生有之論點或爭點敘述，然卻為該假處分保全聲請案之裁定
    中，列為不利聲請人之主要理由，顯證該假處分保全聲請案
    之合議庭胡方新、鍾啟煌、蘇嫊娟等3位法官有編造當事人
    主張權利主體而為不利當事人之一造之偏頗審判行為事實。
  ㈡嗣聲請人提出與該假處分保全聲請案有相同標的之假處分聲
    請（104年度全字第99號），即聲請上開3位法官迴避，然聲
    請人於110年9月6日收到本院110年度聲字第95號裁定，始知
    聲請人前於104年9月21日至110年8月27日所提89次聲請法官
    迴避案件，本院均執由上開3位法官審理，放任該3位法官於
    法官迴避聲請案尚未確定終結前，逕為該案之裁定。其等所
    為裁定顯屬違法，溯及無效，本院顯有加重89級故意為不公
    平審判情形。
三、經查：聲請人以新北市政府為相對人，向本院聲請定暫時狀
    態之假處分，經分案為本院104年度全字第99聲請假處分事
    件。該案於104年12月31日經本院以104年度全字第99號裁定
    駁回聲請人之聲請，聲請人不服，提起抗告，亦經最高行政
    法院於105年1月28日以105年度裁字第169號裁定駁回抗告確
    定，有本院索引卡查詢案件基本資料及前開裁定在卷可稽。
    聲請人於110年9月7日（參見本院收文戳章日期）對本院上
    開104年度全字第99號假處分事件之承審法官胡方新、鍾啟
    煌及蘇嫊娟聲請法官迴避，因所聲請法官迴避之事件（即本
    院104年度全字第99號假處分事件），業經審結並確定在案
    ，則聲請人本件聲請迴避之3位法官就上開本院104年度全字
    第99號假處分事件已無應執行之職務，現根本不存在任何足
    以影響該案審判公平性之疑慮。故聲請人對之聲請迴避，揆
    諸前揭規定與判例意旨，核與聲請迴避之要件不符，而無從
    准許，應予駁回。
四、依行政訴訟法第104條、民事訴訟法第95條、第78條，裁定
    如主文。
中　　華　　民　　國　　 110 　年　　9  　月    15  　日
   　　　　　　　   臺北高等行政法院第七庭
                              審判長法  官　 許麗華
                          　　      法  官　 梁哲瑋
                                    法  官　 林學晴
上為正本係照原本作成。
如不服本裁定，應於送達後10日內向本院提出抗告狀（須按他造
人數附繕本）。
中　　華　　民　　國　　110　 年　　9　　 月　　15　　日
                                    書記官   劉道文